---
title: "과제 1.R"
author: "Won Pyo Choi"
date: '2020 4 3 '
output:
  pdf_document: default
  html_document: default
  word_document: default
---
####빈도자료 이용한 선형모형 복습  

먼저 주어진 데이터 중에 5가지 변수를 추출한 AutoClaim_Freq를 만들어 보았습니다.  
CLM_FREQ5=5년동안 발생한 사고 건수  
AREA=사고 발생한 지역
CAR_TYPE=사고 발생한 자동차 타입  
GENDER=사고 발생자 성별  
AGE=사고 발생자 연령 
```{r start, include=FALSE }
AutoClaim <- read.csv("AutoClaim.csv")
head(AutoClaim)
AutoClaim_Freq <- subset(AutoClaim, select=c("CLM_FREQ5","AREA","CAR_TYPE" , "GENDER" ,"AGE"))
summary(AutoClaim_Freq)
```
다음 CLM_FREQ5를 반응변수로 두고, 나머지 4가지를 예측변수로 둔 뒤에 선형모형을 만들어 보았습니다.  
R squared가 7%로 나왔습니다.
```{r 1}
modf <- lm(CLM_FREQ5 ~  +AREA +AGE + GENDER + CAR_TYPE ,data= AutoClaim_Freq)
summary(modf)
```

####빈도 데이터를 사고유무 데이터로 변형  

사고빈도가 1보다 작다면(0이라면) 0값, 1이상이라면 1값을 갖는 CLM_OCCURANCE를 만들어보았습니다.
```{r 2}
AutoClaim_Freq$CLM_OCCURANCE <- ifelse(AutoClaim_Freq$CLM_FREQ5 <1, 0, 1)
AutoClaim_Occur <- subset(AutoClaim_Freq, select=c("CLM_OCCURANCE","AREA","CAR_TYPE" , "GENDER" ,"AGE"))
```
####사고 유무 LM  

사고 유무를 나타내는 CLM_OCCURANCE를 반응변수로 두고, 나머지 4가지를 예측변수로 둔 뒤에 선형모형을 만들어 보았습니다.  
Estimate에 회귀계수들이 표현되었고, R-squared는 9%가 나왔습니다.
```{r LM}
mod_occur <- lm(CLM_OCCURANCE ~ AREA + CAR_TYPE + GENDER +AGE ,data= AutoClaim_Occur)
summary(mod_occur)
```
####사고 유무 GLM  

사고 유무를 나타내는 CLM_OCCURANCE를 반응변수로 두고, 나머지 4가지를 예측변수로 둔 뒤에 일반화선형모형을 만들어 보았습니다.  
family= binomial, link=logit으로 설정  
AIC(아카이케 정보기준)=12718이 나왔습니다.
```{r GLM}
modG_occur <- glm(CLM_OCCURANCE ~ AREA + CAR_TYPE + GENDER +AGE , family= binomial(link="logit") ,data= AutoClaim_Occur)
summary(modG_occur)
```
####LM VS GLM SSE 비교  

LM의 SSE=2224.667, GLM의 SSE=2223.27로 GLM의 값이 조금 더 작게 나왔습니다. 
```{r SSE}
prediction.mod_occur <- predict(mod_occur)
prediction.modG_occur <- predict(modG_occur, type="response")  

sse2 <- sum((AutoClaim_Occur$CLM_OCCURANCE-prediction.mod_occur)^2)
sse3 <- sum((AutoClaim_Occur$CLM_OCCURANCE-prediction.modG_occur)^2)  

sse2
sse3

```

####데이터의 시각화 

1.나이에 따른 사고 발생 여부(누적)
```{r Visualization}
     
library(plyr)

library('ggplot2')

ggplot(data=AutoClaim_Occur, mapping=aes(x= AGE, y=CLM_OCCURANCE, fill=GENDER))+
               geom_bar(stat = "identity", width = 0.5)
```
   
2. 나이에 따른 사고 발생 여부(비율)
```{r Visualization 2}
percent_occur<-ddply(AutoClaim_Occur, "AGE",transform, percent_CLM_OCCURANCE = CLM_OCCURANCE/sum(CLM_OCCURANCE)*100)               
ggplot(data=percent_occur,mapping=aes(x= AGE, y= percent_CLM_OCCURANCE, fill=GENDER))+
        geom_bar(stat = "identity", width = 0.5)+
        scale_x_continuous(breaks = seq(0,85,5))
```


3.자동차 타입에 따른 사고 발생 여부(누적)
```{r Visualization 3}
ggplot(data=AutoClaim_Occur, mapping=aes(x= CAR_TYPE, y=CLM_OCCURANCE, fill=GENDER))+
        geom_bar(stat = "identity", width = 0.5)
```

